最高法院刑事判決            一○○年度台上字第六三七二號
上  訴  人  甲
選任辯護人  吳秋麗律師
上列上訴人因妨害性自主等罪案件，不服台灣高等法院高雄分院
中華民國一○○年八月二十五日第二審判決（一○○年度侵上訴
字第九七二號，起訴案號：台灣高雄地方法院檢察署九十八年度
偵字第三一五六○號），提起上訴，本院判決如下：
    主  文
上訴駁回。
    理  由
一、強制性交部分：
按刑事訴訟法第三百七十七條規定，上訴於第三審法院，非以判
決違背法令為理由，不得為之。是提起第三審上訴，應以原判決
違背法令為理由，係屬法定要件。如果上訴理由書狀並未依據卷
內訴訟資料，具體指摘原判決不適用何種法則或如何適用不當，
或所指摘原判決違法情事，顯與法律規定得為第三審上訴理由之
違法情形，不相適合時，均應認其上訴為違背法律上之程式，予
以駁回。本件原判決維持第一審論處上訴人甲男對未滿十四歲女
子犯強制性交罪、及成年人故意對少年犯強制性交罪各罪刑之判
決，駁回其在第二審之上訴。已詳敘認定犯罪事實之依據及憑以
認定之理由。從形式上觀察，原判決並無任何違背法令之處。而
證據之取捨及事實之認定，為事實審法院之職權，茍其判斷無違
經驗法則或論理法則，即不能任意指為違法。原判決依憑證人即
告訴人乙女、乙女之母丙女（姓名年籍均詳卷）分別於警詢、偵
查、第一審時之證詞，卷附博愛醫院受理疑似性侵害事件驗傷診
斷書、上訴人左大腿刺青照片、電話通聯紀錄等證據資料，參酌
卷內其他證據調查之結果，綜合研判，以上訴人否認犯行，係不
可採，認上訴人確有原判決事實欄一之（一）、（二）所載之犯
行，已詳敘其取捨證據及認定事實之心證理由，並就上訴人先後
二次行為之時間，分別為民國九十五年七月乙女國中一年級結束
之暑假、九十七年六月，於理由內詳予說明，所為論斷無違經驗
法則及論理法則，亦無所指理由不備或證據未予調查之違法情形
存在。上訴意旨置原判決之論敘於不顧，徒為事實上之爭辯，並
對原審採證認事及其他自由裁量職權行使暨於判決無影響事項，
任意指摘，難謂已符合首揭法定上訴要件。其此部分上訴違背法
律上之程式，應予駁回。
二、恐嚇危害安全部分：
按刑事訴訟法第三百七十六條所列各罪之案件，經第二審判決者
，不得上訴於第三審法院，法有明文。原判決關於上訴人成年人
故意對少年犯恐嚇危害安全罪部分，係依兒童及少年福利法第七
十條第一項、刑法第三百零五條規定論處罪刑，核屬刑事訴訟法
第三百七十六條第一款之案件，既經第二審判決，自不得上訴於
第三審法院，上訴人猶提起上訴，為法所不許，應併駁回之。
據上論結，應依刑事訴訟法第三百九十五條前段，判決如主文。
中    華    民    國  一○○  年   十一   月   十七   日
                      最高法院刑事第十庭
                          審判長法官  陳  世  淙  
                                法官  陳  東  誥  
                                法官  何  菁  莪  
                                法官  施  俊  堯  
                                法官  洪  曉  能  
本件正本證明與原本無異
                                      書  記  官  
中    華    民    國  一○○  年   十一   月  二十一  日
                                                    ｍ